【裁判字號】    89,易,577
【裁判日期】    890731
【裁判案由】    傷害
【裁判全文】
臺灣屏東地方法院刑事判決                          八十九年度易字第五七七號
    公  訴  人  臺灣屏東地方法院檢察署檢察官
    被      告  乙○○
右列被告因傷害案件，經檢察官提起公訴（八十九年度偵字第一五九九號），本院判
決如左：
     主  文
乙○○傷害人之身體，處拘役肆拾日，如易科罰金，以參佰元折算壹日。
     事  實
一、乙○○於民國八十八年九月二十二日下午三時許，至屏東市○○路三０九號天下
    房屋仲介公司，欲找該公司負責人商談換屋之事，因該公司負責人不在，而大聲
    吵鬧，嗣該公司經理甲○○出來查看時，雙方細故發生爭執，乙○○即與甲○○
    發生拉扯，致甲○○跌倒在地，受有左手、左手肘、右手腕挫傷及下唇擦傷等傷
    害。
二、案經甲○○訴由屏東縣警察局屏東分局移送台灣屏東地方法院檢察署檢察官偵查
    起訴。
     理  由
一、訊之被告乙○○矢口否認右揭犯行，辯稱：被告係因告訴人甲○○揚言找流氓來
    ，被告乃以雙手抓住告訴人的手，嗣告訴人用腳勾被告，雙方都跌倒在地，告訴
    人所受之傷可能係被告用手時力道過大引起，被告係出於正當防衛云云。經查：
    右揭事實業據告訴人指述甚詳，並有診斷書一紙附卷可稽，參以被告亦坦認與告
    訴人拉扯倒地，並用力過大而造成告訴人受傷，堪認告訴人之指述並非子虛，又
    被告係先出手用力抓告訴人，尚難認出於正當防衛，被告上開所辯，核屬卸詞，
    不足採信，事證明確，被告犯行堪以認定。
二、核被告所為係犯刑法第二百七十七條第一項之普通傷害罪。茲審酌被告施暴傷害
    之動機、目的、手段非重（查證人即告訴人之同事蔣東男雖在偵訊供稱被告將告
    訴人推倒在地後，對告訴人拳打腳踢，然細繹被告所提出之驗傷診斷書所記載之
    傷勢均在手部及下唇擦傷，若係用力推倒在地後再施以拳打腳踢，衡其傷勢應非
    僅止於此，證人蔣東男之證詞顯有誇大不實之處；而證人亦告訴人之同事謝季桑
    在偵訊既陳稱未見被告打告訴人，僅聽到拳頭打人之聲音，然拳頭打人殊難以聲
    音想像，其證詞亦屬個人之臆測，均不足採信，公訴人認被告施以拳打腳踢，容
    有誤會。）、部分坦認、未與被害人達成和解等情及其他一切情狀，量處如主文
    所示之刑，並諭知易科罰金之折算標準。
據上論斷，應依刑事訴訟法第二百九十九條第一項前段，刑法第二百七十七條第一項
、第四十一條、罰金罰鍰提高標準條例第一條前段、第二條，判決如主文。
中      華        民        國    八十九    年      七      月  三十一  日
                                      臺灣屏東地方法院刑事第一庭
                                          法  官    蕭世昌
右正本證明與原本無異。
對於本判決如有不服應於收受送達後十日內向本院提出上訴書狀上訴於台灣高等法院
高雄分院並按他造當事人之人數附具繕本。
                                          書記官   曾文玲
中      華      民      國      八十九      年      七      月  三十一  日
刑法第二百七十七條第一項：傷害人之身體或健康者，處三年以下有期徒刑，拘役或
一千元以下罰金。


司法院資訊處製作；財團法人民間司法改革基金會備份。
